【裁判字號】    97,訴,832
【裁判日期】    970616
【裁判案由】    毒品危害防制條例
【裁判全文】
臺灣高雄地方法院刑事判決               97年度訴字第832號
公  訴  人  臺灣高雄地方法院檢察署檢察官
被      告  甲○○
                    （現羈押於台灣高雄看守所）
指定辯護人  本院公設辯護人  丙○○
            本院公設辯護人  黃文德
上列被告因毒品危害防制條例案件，經檢察官提起公訴（97年度
偵字第5479號），本院判決如下：
    主  文
甲○○販賣第二級毒品，未遂，處有期徒刑肆年陸月，扣案之第
二級毒品甲基安非他命包（驗餘淨重分別為零點零貳捌公克、
零點零壹公克、零點零零玖公克，另含殘留甲基安非他命難以
完全析離之包裝袋個）、玻璃球壹個均沒收銷燬之，扣案之
MOTOROLA行動電話壹支（含門號0000000000之SIM 卡壹枚）均沒
收。
    事  實
一、甲○○明知甲基安非他命係毒品危害防制條例所規範之毒品
    ，不得非法持有及販賣。猶意圖營利，基於販賣第二級毒品
    甲基安非他命之犯意，於民國97年2 月16日19時55分許，在
    「UThome聊天室」（http://chatfl.com.tw/） 之男同志聯
    天室內，以「高雄- 友人缺水煙ㄉㄇ (32) 」之名義，刊登
    「有要買水煙ㄇ保證純東西比阿南或阿成賣ㄉ好」之訊息，
    暗示其有販賣第二級毒品甲基安非他命，適經並無購買第二
    級毒品甲基安非他命犯意之高雄市三民第二分局覺民派出所
    員警，因見上開訊息內容疑涉係販賣第二級毒品甲基安非他
    命，為誘捕甲○○，遂以「高雄- 阿天」之名義，向甲○○
    詢問：「水煙是甚麼」？甲○○答：「安」、「安非他命」
    等語，經員警與之討價還價後，雙方約定甲○○將重量為半
    錢之甲基安非他命以新臺幣（下同）6,000 之代價售予佯稱
    網友之員警，並經以行動電話0000000000號與甲○○之行動
    電話0000000000號聯絡後，約定同日20時許，在高雄市○○
    路與民族路交岔口見面，並由甲○○帶至新興公園之公共廁
    所內進行交易，為警當場查獲並扣得甲基安非他命3 小包（
    驗前淨重分別為0.03公克、0.033 公克、0.011 公克，驗餘
    淨重分別為0.028 公克、0.031 公克、0.009 公克）、玻璃
    球1 個及MOTOROLA行動電話1 支（含門號0000000000之SIM
    卡1 枚）等物。
二、案經高雄市政府警察局三民第二分局報告臺灣高雄地方法院
    檢察署檢察官偵查起訴。
    理  由
壹、證據能力部分
一、就本案查獲警員林旺伸、賴宏一於偵查中具結後之證述，指
    定辯護人於本院準備程序時雖以林旺伸、賴宏一2 人於偵查
    中之證述並未經過交互詰問程序認為無證據能力云云，惟查
    被告以外之人於偵查中向檢察官所為之陳述，除顯有不可信
    之情況者外，得為證據，刑事訴訟法第159 條之1 第2 項定
    有明文，考其立法理由係認現行刑事訴訟法規定檢察官代表
    國家偵查犯罪、實施公訴，依法其有訊問被告、證人及鑑定
    人之權，證人、鑑定人且須具結，而實務運作時，偵查中檢
    察官向被告以外之人所取得之陳述，原則上均能遵守法律規
    定，不至於違法取供，其可信度極高，因此除顯有不可信之
    情況者外，認具有證據能力得為證據，亦即檢察官之訊問筆
    錄，原則上均有證據能力，例外時始無證據能力。故被告以
    外之人前於偵查中已經具結而作出之證述，除反對該項供述
    得具有證據能力之一方（一般而言為被告暨辯護人之一方）
    ，已釋明「顯有不可信之情況」之理由外，不得以該證人未
    能接受他造之反對詰問為說詞，遽指該證人於偵查中之陳述
    不具證據能力。證人林旺伸、賴宏一於檢察官偵查時具結所
    為證述，被告暨其辯護人之一方亦未曾提及檢察官在偵查時
    ，有任何不法取供之情形，且依形式上觀察上開證詞客觀上
    並無顯不可信之情況，本院更已於審判期日再傳喚林旺伸、
    賴宏一至本院作證，使被告及指定辯護人有加以反對詰問之
    機會，則林旺伸、賴宏一於偵查中之證言，自均具有證據能
    力。
二、按「被告以外之人於審判外之言詞或書面陳述，除法律有規
    定者外，不得作為證據」，刑事訴訟法第159 條第1 項固定
    有明文，然同法第208 條第1 項規定法院或檢察官得囑託醫
    院、學校或其他相當之機關、團體為鑑定，或審查他人之鑑
    定，並準用第203 條至第206 條之1 之規定，而「鑑定之經
    過及其結果，應命鑑定人以言詞或『書面』報告」，同法第
    206 條第1 項亦規定甚明，故鑑定人以書面為鑑定報告提出
    於法院，依刑事訴訟法第159 條第1 項立法理由及同法第
    206 條第1 項規定，即具有證據能力。本案扣得之毒品3 包
    及供試用毒品之玻璃球1 個，經本院送請高雄醫學大學為毒
    品鑑定後，高雄醫學大學附設中和紀念醫院出具之9705 -48
    、9705-49 、9705-50 、9705-51 號檢驗報告表示該等物品
    於檢驗後均呈甲基安非他命陽性反應，該檢驗報告既係由本
    院依法送請該院鑑定，檢驗報告之鑑定結果自具有證據能力
    而得作為認定本案犯罪事實之證據。
三、警卷內所附高雄市政府警察局三民第二分局覺民派出所譯文
    1 張，係該所警員賴宏一將其以高雄阿天名義與被告聯天之
    內容摘錄而得，係被告以外之人於審判外之陳述，原無證據
    能力，惟被告及指定辯護人就該譯文之證據能力並不爭執，
    依刑事訴訟法第159 之5規定，應認有證據能力。
四、所謂「傳聞證據」之定義係指「審判外」所為之「陳述或所
    發生之敘述性動作」，而提出於法庭用來證明該敘述事項之
    真實性之證據。其中「敘述性動作」乃指使人可得而知其意
    涵之動作。基本上，證據係在公判庭上經過調查程序後方得
    以被採用。因此，以公判庭為基準以考量證據之性質時，「
    傳聞證據」自屬以公判庭外之供述為內容之證據。即係透過
    人之意思活動予以傳達，即供述者對於有關體驗之事實，經
    由知覺、記憶、表現、敘述或敘述性動作等過程予以傳達，
    故亦稱之為「供述證據」。此與「非供述證據」（非傳聞證
    據），即非透過人之意思活動予以傳達之證據，如物證、書
    證等之不同，在於人之傳達、保存之正確度無法與物證、書
    證相比。判斷證據究屬傳聞證據或非傳聞證據，乃取決於該
    證據之證明旨趣或該證據與待證事實間之關係。換言之，以
    證明供述內容之真實性之證據適用傳聞法則，惟相對地縱使
    屬於「代替供述之書面」或「間接之供述」，書面本身之存
    在或供述本身之存在即為待證事實時，此證據並不屬於傳聞
    證據（最高法院94年度臺上字第6076號判決同此見解）。本
    案卷附之警員由網路列印之聯天室首頁及交談內容共32張（
    含網址為http://chatfl.com.tw/ 之UThome聊天室之首頁照
    片1 張及被告以「高雄- 友人缺水煙ㄉㄇ (32) 」與警員以
    「高雄阿天」名義在UThome聊天室內之男同志聯天室以文字
    交談之內容照片31張）、高雄市政府警察局三民第二分局搜
    索扣押筆錄及扣押物品目錄表各1 份、扣案物品之照片及被
    告手機撥打電話之內容等14張，與查獲扣案之毒品甲基安非
    他命3 包、玻璃球1 個及手機1 支（含SIM 卡1 枚），均係
    屬物證，並非供述證據，無傳聞法則之適用，與本案具有關
    聯性，且係偵辦之警員合法搜索取得，自具有證據能力。
貳、實體部分
一、訊據被告就其有於97年2 月16日19時55分起，以「高雄- 友
    人缺水煙ㄉㄇ (32) 」之名義，先刊登「有要買水煙ㄇ保證
    純東西比阿南或阿成賣ㄉ好」之訊息，嗣即與以「高雄阿天
    」名義上網之警員，在網路上有為如警卷第15頁譯文之交談
    內容，之後其並帶同警員至高雄市新興公園試用第2 級毒品
    甲基安非他命，經警表明身分將其逮捕並自其身上扣得毒品
    甲基安非他命3 包、玻璃球吸食器1 個及行動電話（含SIM
    ）1 支等情均明確加以承認，惟否認有販賣第二級毒品甲基
    安非他命之行為，辯稱其於網路上所留如警卷第15頁之文字
    係其亂寫騙人的，其以為與之交談的是同志，是要在網路上
    找同志一起合買云云，經查：
  (一)由被告亦承認內容為真實之譯文（警卷第15頁，該譯文並
      有直接自電腦拍攝之網路交談內容照片可佐證其真實性）
      ，及由警員賴宏一於本院之證述：「那天網路巡邏，我看
      到他寫『有人缺水煙嗎？』『有要買水煙ㄇ保證純東西比
      阿南或阿成賣ㄉ好』，我就問他水煙是什麼東西，他回答
      一個『安』，我懷疑是安非他命，我就繼續問他水煙是什
      麼東西，他就說『安非他命』，他說他在賣，我問他怎麼
      賣，他說東西可以試用，保證東西純，我就問他怎麼賣，
      他問我要買多少？我說5000可以買多少？他說6000元可以
      買一半，半錢，我說ＯＫ但是東西要好一點，他說可以試
      用，他約我們在中華六和的錢櫃ＫＴＶ，沃問他是否可以
      互留電話，他沒有留給我，叫我留電話給他，就留林旺伸
      的手機。」（本院97年5 月7 日審判筆錄第4 、5 頁）可
      知，被告在尚未與人交談前，自己即先在「UThome聊天室
      」之男同志聯天室內用「高雄- 友人缺水煙ㄉㄇ(32) 」
      名義，先主動刊登「有要買水煙ㄇ保證純東西比阿南或阿
      成賣ㄉ好」，吸引他人加入其議題與之對話，以一般成年
      人均可知曉之甲基安非他命係以燃燒結晶體而吸食所產生
      氣體，及被告尚特別強調其所賣物品之純度與其他人賣的
      好加以觀察，該段文字顯然足使人懷疑刊登者所欲販賣之
      物品很可能係毒品甲基安非他命；而經警員賴宏一以高雄
      阿天名義在網路上詢問被告水煙代表何物時，在警員並無
      任何暗示或引誘情形下，被告即主動表示水煙是（甲基）
      安非他命，並在警員詢問東西好不好時，又表示東西純，
      可以給試用，及警員詢問5000元可以買多少時，稱買6000
      元有一半，半錢等語，警員並即與被告達成以6000元購買
      半錢甲基安非他命之合意，雙方約好碰面地點在（高雄市
      ）六合跟中華路錢櫃（KTV） 門口，依上開情形顯見被告
      在「UThome聊天室」之男同志聯天室內，一開始所刊登及
      其後之交談內容，均是基於自己主動欲販賣甲基安非他命
      以求獲利之下所為任意（未受到任何引誘或強制）行為，
      被告並已事先決定好其欲販賣毒品之價格，一經詢問即行
      回答，參以被告於本院詢問時亦稱其曾向阿南、阿成買過
      毒品，被告刻意強調東西比阿南或阿成賣的好，顯是在吸
      引曾向阿南或阿成買毒品的人與之交易，故被告在97年2
      月16日19時55分許意識相當清楚且係基於販賣甲基安非他
      命之故意而與警員賴宏一為如警卷譯文之對話洵堪認定。
  (二)次查就本案查獲被告毒品之詳細過程，業經警員賴宏一於
      本院證述：「那天網路巡邏…就留林旺伸的手機，他就打
      過來了，林警員就去辦公室後面聽，因為怕被告懷疑是警
      方，而我繼續留在網路的聊天室，林警員就說被告與他約
      在高雄市○○路與民族路交岔口，然後我們就三個人去跟
      被告碰面，林警員先上去與被告接觸，我跟另外一個警員
      在旁邊埋伏，我們在建國路的時候被告有打電話進來，在
      新興公園就看到被告帶林警員去被告的機車那邊不知道從
      置物箱拿什麼東西出來，因為天色暗暗的沒有看清楚，後
      來被告就帶林警員到公園的公廁裡面，不到二分鐘，林警
      員就打電話過來叫我們過去，就看到被告手上有安非他命
      。…（查獲被告時，林警員通知你到公廁的時候，被告當
      時意識狀態如何？）他很緊張，當時被告可以跟我們對答
      ，對答的時候是正常的。」，該等證詞與當場查獲被告之
      另名警員林旺伸之證詞：「上網是賴警員，是我與被告電
      話聯絡，一開始是說要約在中華六合路口，後來約在高雄
      市○○路與民族路交岔口的公園那邊，我就過去與他見面
      ，確認身分後，我就與被告一起走到被告的機車，從被告
      機車的置物箱裡面拿出一個盒子，被告就請我到新興公園
      的公廁內，跟我說可以試用，他打開那個盒子，盒子裡面
      有二包安非他命，然後拿出一個玻璃球，他說要讓我試用
      ，事後查證玻璃球裡面有安非他命，他拿出打火機要讓我
      試用，他本人有點火了，然後我就請外面埋伏的二位警員
      進來一起逮捕他。…（他要拿給你試用的時候有無說什麼
      ？）他那個時候問我身上有多少錢，說如果我怕東西不純
      的話可以先讓我試用。（你有無告訴他你身上有多少錢？
      ）我那個時候告訴他我身上有5000，我問他5000可以買多
      少？（被告有無說先試用要跟你一起去合買？）他沒有說
      到合買，他說要先讓我試用，他說六千的話有半錢，在廁
      所裡面沒有說到合買的事情。（你們既然約定半錢，你有
      無問他為何只有帶0.55公克？）他說他沒有帶在身上，我
      當時在公廁裡面有問他，他說試用滿意之後再帶我去拿。
      （你剛才說玻璃球裡面有安非他命，那裡面的安非他命是
      被告要給你施用的時候從置物箱拿出來的安非他命倒進去
      的，或者拿出玻璃球的時候裡面就有安非他命了？）他是
      倒進去的。（你們查獲三包安非他命，他從置物箱裡面拿
      出二包，那另外壹包是從什麼地方查獲的？）那是從玻璃
      球取出另外包一包的。…（你剛才說你與被告有電話聯絡
      ，你在電話中自稱什麼？）當時我們還在派出所裡面，被
      告就打電話過來，那個時候打過來之後我喂了一聲他就把
      電話掛掉了，在我要到約定地點中華六合之前被告又打了
      一通電話過來，他只有說要更改地點而已，並沒有問我是
      什麼人。（你說你到現場地點有確認身分，是確認什麼身
      分？）我就說我是阿天。（他帶你到機車拿毒品，還有帶
      你去公廁試用的時候，被告的意識狀態如何？）還滿清楚
      的，從我與他見面的地點到被告機車的地點還有一、二百
      公尺，從機車到公廁我們都有在說話，被告還一直說他的
      東西都很純，他的意識滿清楚的。（從你們到接觸到你表
      示你是警員的時候，被告有無向你表示要一起合買安非他
      命？）沒有。」互符相符，亦與2 位證人於偵查時所為證
      述相同，由上開證詞可知被告為求安全曾變更交易地點，
      並係在與林旺伸確認其係高雄阿天身分後，才帶同林旺伸
      至廁所，及為使林旺伸交付款項而取出毒品要讓林旺伸先
      行試用，除顯見被告當時意識清楚外，被告並係承襲之前
      在網路上與高雄阿天已達成買賣毒品之合意而取出交易毒
      品之一部分，且由被告身上查扣之毒品及供試用毒品之玻
      璃球，經本院依職權送請高雄醫學大學為毒品鑑定後，高
      雄醫學大學附設中和紀念醫院出具之9705-48 、9705-49
      、9705 -50、9705-51 號檢驗報告表示該等物品於檢驗後
      均呈甲基安非他命陽性反應，故被告於意識清楚情形下有
      販賣毒品之行為亦堪認定。
  (三)被告就當天是林旺伸與之見面的及曾帶同林旺伸至廁所並
      有拿出甲基安非他命要讓林旺伸試用並不爭執，惟辯稱玻
      璃球原本就有東西了，伊以為林旺伸是同志所以帶其去廁
      所試用，試用後再一起合買，林旺伸說要買6000，伊說身
      上沒有東西怎麼賣你，伊是點找同志一起合買沒有要賣甲
      基安非他命，網路上的留言是伊亂寫騙人的云云，但本案
      被告既已主動在網路上以水煙代替甲基安非他命吸引不特
      定人向之詢問，而在警員賴宏一與之交談時主動表示水煙
      是甲基安非他命及半錢是6000元等語，全文皆未提及同志
      之事，故被告之交易對象是否同志根本並非被告重點，更
      何況縱使販賣毒品甲基安非他命予男同志仍然成立販賣毒
      品罪，絕非被告得以推卸刑責之理由。另被告雖辯稱伊身
      上沒有帶那麼多毒品，不可能是要販賣，伊帶林旺伸到廁
      所試用只是要讓林旺伸試用後一起合買，但除前述被告在
      網路上與警員所為交談，被告顯係販賣毒品之意全未提及
      要與人合買外，依證人林旺伸之證詞可知被告在被逮捕前
      仍未提到要與林旺伸合買之語，而查獲毒品數量驗前淨重
      雖僅為0.074 公克，但依林旺伸之證詞可知，被告已先表
      明沒有將足夠數量之毒品帶在身上，會等林旺伸試用滿意
      後再帶林旺伸去拿，證人林旺伸為執法員警，與被告並無
      仇隙，當無甘冒偽證罪責故陷被告於罪之可能，其證詞當
      可採信，而被告與林旺伸第一次交易，在從未碰面情形下
      未將欲交易之毒品半錢（18.75 公克）帶在身上本屬合情
      合理，故被告辯稱其被查獲時身上毒品數量不多即非販賣
      毒品之意云云，該等辯解亦無可採。
二、按行為人如原即具有販毒營利之決意，雖係遭警設計誘捕致
    事實上不能完成交易時，因行為人原即有販賣毒品之意思，
    客觀上又已著手於販賣之行為，自仍應成立販賣毒品未遂罪
    （最高法院91年度台上字第5720號判決參照）。本案被告既
    有販賣之故意，且依約攜帶毒品前往並已將毒品取出供購買
    者試用欲行交易，即已著手實施販毒之行為，員警雖係為誘
    捕而佯裝交易，並無買受之真意，其販賣行為顯無法完成，
    但被告行為仍屬販賣毒品行為。另被告在網路上留言之始雖
    即欲販賣甲基安非他命，及依現行實務見解認為若基於販賣
    毒品之意而販入即屬販賣毒品既遂之意，但被告欲販賣之甲
    基安非他命之價格為6000元，該等毒品若係被告自行購入，
    其成本自低於此金額，在金額不高（故持有數量亦不高）情
    形下，被告亦有可能最初係單純持有毒品，嗣後才變更為販
    賣毒品之意，此外被告尚有可能係以為他人轉手之方式販賣
    毒品（惟被告仍已為販賣毒品之構成要件行為），故在無證
    據證明被告係為販賣而購入或持有甲基安非他命，且未查得
    被告另持有其他數量龐大毒品情形下，尚無從由被告可賣出
    半錢之甲基安非他命即反向推論被告持有之初即有販賣毒品
    之意，但被告既已有在網路上表示要販賣之意並已與警員達
    成半錢甲基安非他命6000元之合意，其並帶同警員至廁所拿
    出毒品供作試用以取信警員欲進行交易，自已著手於販賣行
    為，惟因警員並無購買之意並即加以逮捕，核被告行為，係
    犯毒品危害防制條例第4 條第6 項、第2 項之販賣第2 級毒
    品行為未遂罪，被告持有毒品後進而販賣，其持有之低度行
    為應為販賣之高度行為所吸收，故不另論其持有毒品罪，而
    被告毒品尚未交付及價金尚未收取，販賣毒品行為尚未完成
    ，犯行即屬未遂階段，依刑法第25條規定，得按既遂犯之刑
    減輕。爰審酌被告在網路上用足以使人懷疑為販賣毒品之文
    字，公開引誘他人與之交談而販賣毒品，且犯後否認犯行，
    態度不佳，暨被告欲販賣毒品之數量、犯罪動機、目的及手
    段等一切情狀，量處如主文所示之刑。而公訴人雖具體對被
    告求處6 年有期徒刑，惟本院考量被告就毒品方面之前僅有
    施用毒品方面遭聲請觀察勒戒之前科，本件販賣毒品數量並
    非龐大情形下，本院認就本案科處被告有期徒刑6 年尚屬過
    重，故未對被告量處該等刑度，並予述明。
三、扣案毒品3 包、被告取出欲供林旺伸試用毒品之玻璃球1 個
    ，經本院送請高雄醫學大學為毒品鑑定後，高雄醫學大學附
    設中和紀念醫院出具之9705-48 、9705-49 、9705-50 、
    9705- 51號檢驗報告表示該等物品於檢驗後均呈甲基安非他
    命陽性反應，有上開檢驗報告在卷可稽，故上開扣案毒品3
    包、供試用毒品之玻璃球1 個，自應依毒品危害防制條例第
    18條第1 項前段規定，沒收銷燬之。而盛裝上開扣案毒品之
    空包裝袋，上開檢驗鑑定中雖未就袋內是否含有甲基安非他
    命再加鑑定，但一般鑑定裝袋內毒品之程式，均係以傾倒方
    式，將包裝袋內之毒品倒出、稱重、以儀器檢驗部分等，倒
    出時若認必要，則輔以刮杓刮取袋內粉末，然「無論依何種
    方式分離，包裝袋內均有極微量之第一級毒品海洛因殘留」
    ，業經法務部調查局93年3 月19日調科壹字第09300113060
    號函釋在案，此為本院職務上已知之事實，而甲基安非他命
    之晶體置於包裝袋內與海洛因之粉末置於包裝袋之情形顯然
    相似，足認前開空包裝袋內含極微量第二級毒品甲基安非他
    命殘留而無法析離，均應整體視為查獲之第二級毒品甲基安
    非他命，亦應依毒品危害防制條例第18條第1項 前段之規定
    ，不問屬於犯人與否均宣告沒收銷燬之。而鑑驗所耗損之毒
    品，既已費失，自無庸宣告沒收銷燬。另扣案之MOTOROLA行
    動電話1 支（含門號0000000000之SIM 卡1 枚），係被告所
    有且供本件販賣第二級毒品所用之物，此有扣押筆錄及本院
    卷附中華電信資料查詢可證，被告就此亦不爭執，而就SIM
    卡所有權之歸屬，依現行各大電信公司作法，SIM 卡之所有
    權或於申辦電信服務時即直接移轉予行動電話門號之租用人
    ，或雖未明文約定所有權歸屬何人，但若有遺失或停止電信
    服務，電信公司不需亦不會向門號之租用人回收SIM 卡，則
    行動電話之門號租用人就SIM 卡顯有全權支配權，此有中華
    電信公司96年7 月27日行行二字第0960000374號函覆臺灣臺
    中地方法院之函文等可參並為本院依職權所知悉之事，故就
    扣案之MOTOROLA行動電話1 支（含門號0000000000之SIM 卡
    1 枚），應依毒品危害防制條例第19條第1 項規定沒收。
據上論斷，應依刑事訴訟法第299條第1項前段，毒品危害防制條
例第4 條第6 項、第2 項、第18條第1 項前段、第19條第1 項，
刑法第11條前段、第25條、判決如主文。
本案經檢察官乙○○到庭執行職務。
中    華    民    國    97    年    6     月    16    日
                  刑事第九庭  審判長法  官  張世賢
                                    法  官  陳建和
                                    法  官  黃紀錄
以上正本證明與原本無異。
如不服本判決應於收受本判決後10日內向本院提出上訴書狀，並
應敘述具體理由，如未敘述上訴理由者，應於上訴期間屆滿後20
日內補提理由書狀於本院（均須按他造當事人之人數附繕本）「
切勿逕送上級法院」。
中    華    民    國    97    年    6     月    16    日
                                     書記官  林志衡
附錄本案論罪法條：
毒品危害防制條例第4 條
製造、運輸、販賣第一級毒品者，處死刑或無期徒刑；處無期徒
刑者，得併科新臺幣1 千萬元以下罰金。
製造、運輸、販賣第二級毒品者，處無期徒刑或7 年以上有期徒
刑，得併科新臺幣7 百萬元以下罰金。
製造、運輸、販賣第三級毒品者，處5 年以上有期徒刑，得併科
新臺幣5 百萬元以下罰金。
製造、運輸、販賣第四級毒品者，處3 年以上10年以下有期徒刑
，得併科新臺幣3 百萬元以下罰金。
製造、運輸、販賣專供製造或施用毒品之器具者，處1 年以上7
年以下有期徒刑，得併科新臺幣1 百萬元以下罰金。
前五項之未遂犯罰之。


司法院資訊處製作；財團法人民間司法改革基金會備份。
